

Thiago Ikenaga Suzuki

Desenvolvedor de Software

🛗 Nov 07, 2002 🏲 Brasileiro

in https://www.linkedin.com/in/thiago-suzuki-8a890121a?trk=contact-info

https://github.com/thiago-suzuki 👂 https://wa.me/5513996042886

Perfil

Sou uma pessoa apaixonada por tecnologia e gosto sempre de experimentar novos desafios. Atualmente sou um profissional em Desenvolvimento Full Stack. Já tive experiência como Balconista e Cobrador de Caixa em uma empresa de Tintas quando estava no Ensino Fundamental e Médio. As minhas competências foram adquiridas tanto no Trabalho quanto em estudos na Faculdade, e em cursos por fora como Udemy, Rocketseat e DevSuperior. Meu objetivo é crescer mais profissionalmente e ajudar sempre quem precisa

Experiências

Nov 2021 – Jun 2022 Estagiário de Desenvolvimento de Software

Santos, Brasil GBM TECH & CONTROL

Jun 2022 – Mar 2023 **Técnico em Desenvolvimento de Sistemas**

Santos, Brasil GBM TECH & CONTROL

Mar 2023 – present Desenvolvedor FullStack Júnior I

Santos, Brasil GBM TECH & CONTROL

Formação Acadêmica

Feb 2020 – Dec 2023 Bacharelado em Sistemas de Informação

Santos, Brasil Universidade Santa Cecília

Feb 2017 – Dec 2019 **Ensino Médio** Santos, Brasil *Liceu São Paulo*

Jan 2013 – Dec 2019 Inglês

Santos, Brasil Wizard By Peaeson

Feb 2009 – Dec 2016 Ensino Fundamental

Santos, Brasil Liceu São Paulo

▼ Tecnologias

Git Angular Ionic NodeJS

PostgreSQL

Clickup

React

NextJS

Angular

Angular

NodeJS

Linguagens

Inglês • • • • Espanhol • • • • •